臺灣嘉義地方法院刑事判決　　　　　　　100年度智易字第1號
公　訴　人　臺灣嘉義地方法院檢察署檢察官
被　　　告　郭秝伶
上列被告因違反商標法案件，經檢察官提起公訴（99年度偵字第
9122號），本院判決如下：
    主  文
郭秝伶犯商標法第八十二條之非法販賣侵害商標權之商品罪，處
有期徒刑伍月，如易科罰金以新臺幣壹仟元折算壹日。扣案如附
表所示仿冒物品、「二手包」紙板壹張、「名牌全集」型錄壹本
均沒收。
    犯 罪 事 實
一、郭秝伶未曾因故意犯罪受有期徒刑以上刑之宣告。緣路易威
    登、固喜、雷達、卡地亞、寶格麗、勞力士之商標文字及圖
    樣係法商路易威登馬爾悌耶公司（下稱路易威登公司）、固
    喜歡固喜公司（下稱固喜公司）、雷達鐘錶有限公司（下稱
    雷達公司）、卡地亞國際有限公司（下稱卡地亞公司）、布
    爾加利股份有限公司（下稱布爾加利公司）、勞力士公司分
    別向經濟部智慧財產局申請註冊取得商標專用權，專供使用
    於附表所示商品類別，專用期間至附表所示期限止。郭秝伶
    明知民國九十九年十月間某日，在大陸地區廣東省珠海市某
    處，不詳真實姓名年籍之成年人所兜售，其上使用如附表所
    示之「路易威登」牌手提袋六只、皮夾十四只、手機套二只
    、皮帶一條、手錶一只，「固喜」牌手提袋二十只、皮夾五
    只、鑰匙包二只，「雷達」牌手錶二只，「卡地亞」牌手錶
    三只，「寶格麗」牌手錶一只，「勞力士」牌手錶二只，均
    非路易威登公司、固喜公司、雷達公司、卡地亞公司、布爾
    加利公司、勞力士公司等公司自行或授權生產之仿冒商標商
    品（其中如附表編號三之仿冒手機套，係於類似皮製封袋之
    商品使用相同之註冊商標；其中如附表編號八之鑰匙包，係
    於類似皮製包裝袋之商品使用相同之註冊商標；其餘如附表
    所示之仿冒商標商品均係於同一商品使用相同之註冊商標）
    ，竟基於營利之意圖，予以販入之，並於同月二十二日攜帶
    該批仿冒商標商品進入臺灣地區（自大陸地區直接流通至臺
    灣地區未構成輸入罪名）。後於同月二十三日上午八時三十
    分許至九時四十分許，在嘉義市○○街與永和街口之永和市
    場某攤位，陳列如附表所示之仿冒商標商品，欲以如附表所
    示價格出售與不特定人。嗣為警方於同日上午九時四十分許
    在上址搜索查獲，當場扣得如附表所示之仿冒商標商品，郭
    秝伶自行製作、用以招攬顧客並避免查緝、其上書有「二手
    包」之紙板一張，郭秝伶所有、用以比對商品型號之「名牌
    全集」型錄一本。
二、案經路易威登公司、雷達公司、卡地亞公司、布爾加利公司
    、勞力士公司訴由內政部警政署保安警察第二總隊第一大隊
    第三中隊報告臺灣嘉義地方法院檢察署檢察官偵查起訴。
    理  由
一、本件被告郭秝伶未於言詞辯論終結前，對於卷附警詢調查筆
    錄、鑑定證明書、商標登記查詢資料、鑑定能力證明書、戶
    口名簿、前案紀錄等傳聞證據之證據能力有所異議。本院審
    酌被告歷經警詢、偵查及審理均坦承犯行，對於筆錄內容並
    無爭執，其餘傳聞證據係公務員職務上或從事業務之人業務
    上所製作之證明或紀錄文書，復查無顯不可信之情況，予以
    採納之，無礙被告程序上之對質詰問權利，核與刑事訴訟法
    第一百五十九條之五規定相符，具備證據能力，此合先敘明
    。
二、訊據被告對於事實欄所記載之犯罪事實均坦承不諱（本院卷
    第五十三頁審判筆錄），核與其警詢及偵查所述一致（警卷
    第二十七頁至第三十一頁調查筆錄）偵查卷第十四頁至第十
    五頁訊問筆錄），復有扣案如附表之仿冒商標商品、被告親
    製紙板（招攬並規避查緝用）、名牌型錄（被告陳列仿冒商
    標商品遭查獲），卷附之查獲現場照片（偵查卷第十二頁，
    被告陳列仿冒商標商品遭到查獲）、被告護照內頁（偵查卷
    第二十四頁，確曾於案發前一日自大陸地區返台）、商標登
    記查詢資料（警卷第七頁至第十頁、第十九頁至第二十四頁
    ，仿冒商標商品侵害註冊商標）、鑑定證明書及鑑定能力證
    明書（警卷第六頁、第十五頁、第十七頁，辨識仿冒商標商
    品者之能力與資格，扣案如附表物品確係仿冒商標商品）等
    可資參酌，而扣案之仿冒商標商品、紙板、型錄經本院當庭
    勘驗其數量及內容，製有勘驗筆錄足考（本院卷第三十三頁
    ）。又被告自陳，其於大陸地區購買如附表所示仿冒商標商
    品，係出於攜至臺灣地區販賣之目的，且為低買高賣，欲以
    附表所示金額出售，賺取差價（本院卷第三十三頁至第三十
    六頁、第五十六頁審判筆錄），而被告所購買及陳列之仿冒
    商標商品，數量種類非少，更在公開販賣商品之市場內陳列
    仿冒商標商品，粗具商業規模，顯係基於營利之意圖而販入
    如附表之仿冒商標商品。是被告自白與事實相符，事證明確
    ，其犯行堪以認定。
三、按商標法第八十二條規定所謂之「販賣」，係指明知其為仿
    冒商標產品，意圖營利而有販入或賣出之行為而言，其販入
    及賣出之行為，不必二者兼備，有一即屬成立。次按臺灣地
    區與大陸地區人民關係條例第二條第二款規定，大陸地區係
    指臺灣地區以外之中華民國領土，而所謂輸入係指由國外運
    輸進入我國領土者而言，至所謂我國之領土則以固有之領域
    為範圍，憲法第四條定有明文，而國家之統治權係以獨立性
    與排他性行使於其領土之內，此不因領土之一部分由於某種
    事實上之原因暫時未能發揮作用而有異（最高法院七十一年
    台上字第八二一九號判例、九十年度台非字第二四六號判決
    意旨參照），是自大陸地區購買後運輸進入臺灣地區領域，
    並非刑事法所稱「輸入」。另有謂懲治走私條例第十二條規
    定自大陸地區私運物品進入臺灣地區，或自臺灣地區私運物
    品前往大陸地區者，以私運物品進口、出口論，故自大陸地
    區進口亦屬輸入云云。惟按該條例所規範者為行政院所公布
    之管制物品，依九十二年十月二十三日行政院臺財字第○九
    二○○五六三三八號公告修正管制物品，並無商標法所規範
    之仿冒商標商品，自不能適用。至懲治走私條例雖於前開最
    高法院判例之後而為修正，然憲法領土部分並未修正，且最
    高法院判例尚未廢止變更前，最高法院上開判例之效力能否
    為一般法律之修正而生所謂新法優於舊法之效力而不再適用
    ，容有疑義。是被告自大陸地區將仿冒商標商品流通至臺灣
    地區，尚不構成商標法第八十二條之意圖販賣而輸入仿冒商
    標商品罪。
四、核被告意圖營利，在大陸地區販入如附表所示仿冒商標商品
    ，並在臺灣地區意圖販賣而陳列該批仿冒商標商品之所為，
    係違犯商標法第八十二條販賣仿冒商標商品罪。被告意圖販
    賣而陳列仿冒商標商品之低度行為應為販賣仿冒商標商品高
    度行為所吸收，不另論罪。被告以一個販賣行為侵害如附表
    所示數個商標權，為一行為觸犯數罪名之想像競合犯，應從
    一重之如附表編號六部分處斷。爰依被告之自白（本院卷第
    五十八頁審判筆錄）、告訴人之指訴、臺灣高等法院被告前
    案紀錄表之記載（本院卷第十一頁），審酌被告貪圖利得而
    販賣仿冒商標商品之犯罪動機及目的；犯罪時未受明顯刺激
    ；先在大陸地區販入仿冒商標商品，再攜至臺灣地區，並於
    公開市場內陳列之犯罪手段；離婚，與前夫育有二個小孩，
    分別就讀小學、大學，任監護扶養之責，前夫現在大陸地區
    因案羈押中，目前無業之生活狀況；國中畢業之智識程度；
    未有前科之品行；無視保護智慧財產權為我國重要政策，竟
    販賣種類數量非少之仿冒商標商品，所侵害均為國際知名商
    標，混淆消費者對於商品來源之辨識程度，減損商標權人之
    信譽，國家形象蒙受損害，所生危害程度堪稱嚴重；犯後尚
    能坦承犯行，惟未能與被害人達成和解之態度等一切情狀，
    量處如主文所示之刑，並諭知易科罰金之折算標準。
五、扣案如附表所示之物品，均係侵害商標權之仿冒商標商品，
    不問屬於被告與否，應依商標法第八十三條規定宣告沒收。
    扣案之「二手包」紙板一張、「名牌全集」型錄一本，紙板
    係被告製作用以招攬顧客及規避查緝，型錄則供顧客選購仿
    冒商品時參考，均為被告坦承在卷，為被告所有供陳列仿冒
    商標商品所用之物品，均應依刑法第三十八條第一項第二款
    規定宣告沒收。
據上論斷，應依刑事訴訟法第二百九十九條第一項前段，商標法
第八十二條、第八十三條，刑法第十一條前段、第五十五條、第
四十一條第一項前段、第三十八條第一項第二款，判決如主文。
本案經檢察官侯德人到庭執行職務。
中    華    民    國   100    年    2     月    22    日
                  刑事第一庭  法  官  張道周
以上正本證明與原本無異。
如不服本判決應於收受判決後10日內向本院提出上訴書狀，並應
敘述具體理由；其未敘述上訴理由者，應於上訴期間屆滿後20日
內向本院補提理由書（均須按他造當事人之人數附繕本）「切勿
逕送上級法院」。告訴人或被害人如對於本判決不服者，應具備
理由請求檢察官上訴，其上訴期間之計算係以檢察官收受判決正
本之日期為準。
中    華    民    國   100    年    2     月    22    日
                              書記官  張菀純
附錄本判決論罪之法條全文
商標法第八十二條
明知為前條商品而販賣、意圖販賣而陳列、輸出或輸入者，處一
年以下有期徒刑、拘役或科或併科新臺幣五萬元以下罰金。
附表
┌─┬─────┬────┬──────┬─────┬────┬────┐
│編│扣案物品  │數量及欲│商標專用權人│專用期限  │指定使用│註冊號  │
│號│仿冒商標  │出售單價│            │          │之商品  │        │
├─┼─────┼────┼──────┼─────┼────┼────┤
│1 │手提袋    │6只     │路易威登公司│108/01/31 │手提袋  │00000000│
│  │LV        │800元   │            │          │        │        │
├─┼─────┼────┼──────┼─────┼────┼────┤
│2 │皮夾      │14只    │路易威登公司│108/01/31 │皮夾    │00000000│
│  │LV        │500元   │            │          │        │        │
├─┼─────┼────┼──────┼─────┼────┼────┤
│3 │手機套    │2只     │路易威登公司│108/01/31 │皮製封袋│00000000│
│  │LV        │500元   │            │          │        │        │
├─┼─────┼────┼──────┼─────┼────┼────┤
│4 │零錢包    │2只     │路易威登公司│108/01/31 │零錢包  │00000000│
│  │LV        │300元   │            │          │        │        │
├─┼─────┼────┼──────┼─────┼────┼────┤
│5 │皮帶      │1條     │路易威登公司│107/03/15 │服飾用皮│00000000│
│  │LV        │500元   │            │          │帶      │        │
├─┼─────┼────┼──────┼─────┼────┼────┤
│6 │手提袋    │20只    │固喜公司    │104/08/15 │手提袋  │00000000│
│  │GUCCI     │600元   │            │          │        │        │
├─┼─────┼────┼──────┼─────┼────┼────┤
│7 │皮夾      │5只     │固喜公司    │106/08/31 │皮夾    │00000000│
│  │GUCCI     │400元   │            │          │        │        │
├─┼─────┼────┼──────┼─────┼────┼────┤
│8 │鑰匙包    │2只     │固喜公司    │104/08/15 │皮製包裝│00000000│
│  │GUCCI     │200元   │            │          │袋      │        │
├─┼─────┼────┼──────┼─────┼────┼────┤
│9 │手錶      │2只     │雷達公司    │100/03/31 │各種錶  │00000000│
│  │RADO      │700元   │            │          │        │        │
├─┼─────┼────┼──────┼─────┼────┼────┤
│10│手錶      │3只     │卡地亞公司  │102/01/31 │各種錶  │00000000│
│  │卡地亞    │300元   │            │          │        │        │
├─┼─────┼────┼──────┼─────┼────┼────┤
│11│手錶      │1只     │布爾加利公司│109/10/31 │男女用錶│00000000│
│  │寶格麗    │500元   │            │          │        │        │
├─┼─────┼────┼──────┼─────┼────┼────┤
│12│手錶      │1只     │路易威登公司│107/04/30 │手錶    │00000000│
│  │LV        │300元   │            │          │        │        │
├─┼─────┼────┼──────┼─────┼────┼────┤
│13│手錶      │2只     │勞力士公司  │109/09/30 │錶      │00000000│
│  │ROLEX     │600元   │            │          │        │        │
└─┴─────┴────┴──────┴─────┴────┴────┘